【裁判字號】    97,訴,364
【裁判日期】    970331
【裁判案由】    毒品危害防制條例
【裁判全文】
臺灣臺北地方法院刑事判決             97年度訴字第364號
    公  訴  人  臺灣臺北地方法院檢察署檢察官
    被      告  甲○○
上列被告因違反毒品危害防制條例案件，經檢察官提起公訴（97
年度毒偵字第308號），被告就被訴事實為有罪之陳述，經本院
合議庭裁定由受命法官獨任進行簡式審判程序，判決如下：
    主      文
甲○○施用第一級毒品，累犯，處有期徒刑柒月。又施用第二級
毒品，累犯，處有期徒刑伍月；扣案第二級毒品安非他命之殘渣
袋（內含毒品量微無法單獨析離秤重）貳只均沒收銷燬；扣案安
非他命吸食器貳個均沒收。應執行有期徒刑拾月；扣案第二級毒
品安非他命之殘渣袋（內含毒品量微無法單獨析離秤重）貳只均
沒收銷燬；扣案安非他命吸食器貳個均沒收。
    事實及理由
一、本件係經被告甲○○於準備程序期日就被訴事實為有罪之陳
    述，經本院告知簡式審判程序意旨，並聽取公訴人及被告意
    見後，經合議庭裁定由受命法官獨任以簡式審判程序加以審
    理，依據刑事訴訟法第二百七十三條之二、同法第一百五十
    九條第二項之規定，不適用傳聞法則有關限制證據能力之相
    關規定；並依同法第三百十條之二準用同法第四百五十四條
    之規定，製作略式判決書，依法僅需記載犯罪事實、證據名
    稱及應適用之法條；如認定之犯罪事實、證據及應適用之法
    條，與檢察官聲請簡易判決處刑書或起訴書之記載相同者，
    得引用之，合先說明。
二、本件犯罪事實、證據，除均引用檢察官起訴書（如附件）相
    同部分之記載外，犯罪事實第二行增載：「於九十四年十一
    月十八日釋放出所，經‧‧‧」、犯罪事實第九行起至第十
    二行止更為：「‧‧‧基於施用第一級毒品海洛因之犯意，
    於九十七年一月六日三時五分許為警採尿時往前回溯二十六
    小時內之某時（不含為警查獲時起至為警採尿時止之期間）
    ，在臺北市○○區○○路十八號Ｂ二儲藏室內，以將第一級
    毒品海洛因捲煙燃燒吸食方式，施用第一級毒品海洛因一次
    。另基於施用第二級毒品安非他命之犯意，於九十七年一月
    六日三時五分許為警採尿時往前回溯九十六小時內之某時（
    不含為警查獲時起至為警採尿時止之期間），在上址處所，
    以將第二級毒品安非他命放入吸食器內，燃燒產生煙霧後吸
    食之方式，施用第二級毒品安非他命一次（均無積極證據足
    認施用第一、二級毒品次數均逾一次）。」；證據則補充：
    「被告甲○○於本院審理時坦承不諱，當庭為認罪之表示（
    見本院卷九十七年三月二十日準備程序筆錄及審判筆錄）」
    、「勘查採證同意書、被移送者姓名及代碼對照表、扣押物
    品目錄表各一紙及扣案物照片二幀」。
三、又按海洛因、安非他命係毒品危害防制條例第二條第二項第
    一款、第二款所規定之第一、二級毒品，不得非法持有、使
    用。核被告甲○○所為，係分別違反毒品危害防制條例第十
    條第一項、第二項之施用第一級、第二級毒品罪。其施用而
    持有毒品之低度行為，俱為施用之高度行為吸收，均不另論
    罪。其所犯前揭二罪，犯意個別、行為互殊，應分論併罰。
    又被告有起訴書犯罪事實記載之科刑及執行紀錄，其受徒刑
    執行完畢後，五年以內故意再犯有期徒刑以上之罪，為累犯
    ，應依刑法第四十七條第一項規定加重其刑。爰審酌被告有
    前科，素行不佳，且已有多次違反毒品危害防制條例案件之
    紀錄，有前揭被告前案紀錄表存卷可表，其因施用毒品之犯
    行，經觀察、勒戒治療程序，竟仍不思悔改，徹底袪除施用
    毒品之惡習，猶再次施用，可知其意志力甚為薄弱，未能善
    體國家設置勒戒機構，協助毒品施用者戒除毒癮之美意，斟
    酌被告於本案施用第一、二級毒品犯行，本質上乃屬戕害自
    己身心健康之行為，尚未有嚴重破壞社會秩序或侵害他人權
    益之情形，被告於本院審理時，坦承施用第一、二級毒品之
    犯行，犯罪後之態度尚可等一切情狀，分別量處如主文所示
    之刑及定其應執行刑，以示懲戒。
四、末以，扣案第二級毒品安非他命殘渣袋二只，內含被告施用
    剩餘之安非他命殘渣，因量微無法單獨析離秤重，業經被告
    供承在卷（見本院卷九十七年三月二十日審判筆錄），因安
    非他命殘渣係附合於殘渣袋內，俱屬違禁物，應依毒品危害
    防制條例第十八條第一項前段規定沒收銷燬。另扣案安非他
    命吸食器二個，為被告所有，供被告施用第二級毒品，犯罪
    所用之物，亦據被告供認在卷（見同上審判筆錄），爰依刑
    法第三十八條第一項第二款規定，宣告沒收。
據上論斷，爰依刑事訴訟法第二百九十九條第一項前段、第二百
七十三條之一第一項、第三百十條之二、第四百五十四條第一項
、第二項，毒品危害防制條例第十條第一項、第二項、第十八條
第一項前段，刑法第十一條前段、第四十七條第一項、第五十一
條第五款、第三十八條第一項第二款，判決如主文。
本案經檢察官張友寧到庭執行職務。
中    華    民    國    97    年    3     月    31    日
                      刑事第十六庭  法  官  徐千惠
上正本證明與原本無異。
如不服本判決，應於判決送達後10日內向本院提出上訴狀 (應抄
附繕本)。
                                    書記官  翁禎謙
中    華    民    國    97    年    4     月    1     日
附件：（97年度毒偵字第308號）
附錄：本案論罪科刑法條全文
毒品危害防制條例第10條
施用第一級毒品者，處6月以上5年以下有期徒刑。
施用第二級毒品者，處3年以下有期徒刑。


司法院資訊處製作；財團法人民間司法改革基金會備份。
